【裁判字號】    92,易,97
【裁判日期】    920623
【裁判案由】    違反毒品危害防制條例
【裁判全文】
臺灣基隆地方法院刑事判決                            九十二年度易字第九七號
    公  訴  人  臺灣基隆地方法院檢察署檢察官
    被      告  甲○○
右列被告因違反毒品危害防制條例案件，經檢察官提起公訴（九十二年度毒偵字第二
四八號），本院判決如左：
    主      文
甲○○施用第二級毒品，處有期徒刑參月，如易科罰金，以參佰元折算壹日。
    事      實
一、甲○○前曾因施用毒品案件，經觀察、勒戒後，認無繼續施用之傾向，由臺灣基
    隆地方法院檢察署檢察官於民國九十年九月二十四日，以九十年度毒偵字一四二
    一、一四三九號為不起訴處分確定；又因施用第一級毒品海洛因案件，經觀察、
    勒戒後，認有繼續施用毒品之傾向，經本院依法裁定送強制戒治，並以九十一年
    度訴字第三五四號判處有期徒刑七月，於九十一年十月二十四日確定，迄未執行
    。乃甲○○仍不知惕勵己行，於九十二年二月十三日夜間某時許（起訴書誤繕為
    九十二年二月十五日中午十二時三十分採尿回溯九十六小時內），在基隆市八斗
    子之不詳朋友住處，以將安非他命置於吸食器內加熱後再予吸食之方式，施用第
    二級毒品安非他命一次。嗣為警依毒品危害防制條例第二十五條之規定，通知其
    於九十二年二月十五日中午十二時三十分許到場採尿送驗，結果呈甲基安非他命
    陽性反應，始知上情。
二、案經基隆市警察局第一分局報請臺灣基隆地方法院檢察署檢察官偵查起訴。
    理      由
一、右揭事實業據被告甲○○於本院調查、審理時坦承不諱；而被告於九十二年二月
    十五日所採集之尿液檢體，經基隆市警察局第一分局送請基隆市衛生局檢驗之結
    果，呈甲基安非他命陽性反應；經本院職權調取上開尿液檢體送請法務部調查局
    複驗之結果，亦呈甲基安非他命陽性反應等事實，分別有基隆市衛生局基衛檢字
    第０九二０００二二八０號檢驗成績書、法務部調查局九十二年五月二十一日調
    科壹字第九二六二六０六二三０號檢驗成績書正本各乙紙在卷可考；而「人體口
    服安非他命後立即吸收，在一般尿液酸鹼度下，約有百分之三十之施用劑量會在
    二十四小時內由尿液排出，百分之九十之施用劑量會在三至四日內由尿液排出」
    等情節，亦有法務部調查局九十年四月十二日陸(一)字第九０一三三三三五號函
    在卷可按，堪認被告自白與事實相符，可以採信。又被告前曾因施用毒品案件，
    經觀察、勒戒後，認無繼續施用之傾向，經臺灣基隆地方法院檢察署檢察官於九
    十年九月二十四日，以九十年度毒偵字第一四二一、一四三九號為不起訴處分確
    定；又因施用第一級毒品海洛因案件，經觀察、勒戒後，認有繼續施用毒品之傾
    向，由本院以九十一年度訴字第三五四號判處有期徒刑七月確定等情，分別有臺
    灣高等法院被告全國前案紀錄表、上開不起訴處分書、判決書各乙件附卷足佐。
    本件事證明確，被告施用毒品三犯以上之犯行，洵堪認定。
二、核被告所為，係犯毒品危害防制條例第十條第二項之施用第二級毒品罪。查安非
    他命係毒品危害防制條例所定之第二級毒品，此為該條例第二條第二項第二款所
    明定。又犯毒品危害防制條例第十條施用毒品之罪者，檢察官應先將被告送勒戒
    處所觀察、勒戒，經觀察、勒戒後，無繼續施用毒品之傾向者，應由檢察官為不
    起訴處分，有繼續施用毒品之傾向者，由檢察官聲請法院裁定令入戒治處所施以
    強制戒治；依前開規定為不起訴處分後，五年內再犯施用毒品之罪，經觀察、勒
    戒後，認有繼續施用毒品之傾向或三犯以上者，不適用前開規定，但應由檢察官
    聲請法院裁定令入戒治處所施以強制戒治，毒品危害防制條例第二十條定有明文
    。本件被告前因施用毒品案件，經送觀察、勒戒後，認無繼續施用毒品之傾向，
    由臺灣基隆地方法院檢察署檢察官以九十年度毒偵字第一四二一、一四三九號為
    不起訴處分確定；復因施用毒品案件，經觀察、勒戒後，認有繼續施用毒品之傾
    向，由本院裁定送戒治處所強制戒治，並以九十一年度訴字第三五四號判處有期
    徒刑七月確定後，五年以內因本案而三犯同一法條罪名，已如前述，其再犯本件
    施用毒品罪，係於因無施用傾向而經檢察官為不起訴處分及因有施用傾向而經本
    院判決有罪之後，較之因無施用傾向而經二次不起訴處分之情形，情節尤重，已
    然超越毒品危害防制條例第二十條第三項之「三犯」，依舉重以明輕之法理，自
    應依毒品危害防制條例第二十條第三項之規定加以起訴判刑。被告施用第二級毒
    品前後，持有第二級毒品安非他命之低度行為，應為施用毒品之高度行為所吸收
    ，不另論罪。爰審酌被告犯罪之動機、吸食頻率、曾有施用毒品之前科仍不知悔
    改，一再犯下本案，惟犯罪後坦承犯行、態度良好，且所犯之施用毒品犯行乃戕
    害自己身心健康，並未危及他人等一切情狀，量處如主文之刑，以示懲儆，併諭
    知易科罰金之折算標準。
據上論斷，應依刑事訴訟法第二百九十九條第一項前段，毒品危害防制條例第十條第
二項，刑法第十一條前段、第四十一條第一項前段，罰金罰鍰提高標準條例第二條，
判決如主文。
本案經檢察官李辛茹到庭執行職務。
中      華      民      國      九十二      年      六      月  二十三  日
                                臺灣基隆地方法院刑事第三庭
                                    審判長  法  官  林火炎
                                            法  官  齊  潔
                                            法  官  王慧惠
右正本證明與原本無異。
對於本件判決如有不服，應於收受送達後十日內，向本院提出上訴書狀，上訴於臺灣
高等法院，並按他造當事人之人數附具繕本。
                                            書記官  吳麗雲
中      華      民      國      九十二      年      六      月  二十六  日
附錄論罪法條
毒品危害防制條例第十條第二項：
施用第二級毒品者，處三年以下有期徒刑。


司法院資訊處製作；財團法人民間司法改革基金會備份。
